【裁判字號】    97,上易,32
【裁判日期】    970229
【裁判案由】    竊盜
【裁判全文】
臺灣高等法院刑事判決                  97年度上易字第32號
    上  訴  人  臺灣基隆方法院檢察署檢察官
    被      告  乙○○
                        現於臺灣基隆監獄基隆分監
上列上訴人因竊盜案件，不服臺灣基隆地方法院96年度易字第66
0號，中華民國96年11月28日第一審判決（起訴案號： 臺灣基隆
地方法院檢察署96年度偵字第4876號），提起上訴，本院判決如
下：
    主  文
原判決撤銷。
乙○○竊盜未遂，累犯，處拘役伍拾日，如易科罰金以新台幣壹
仟元折算壹日。
    事  實
一、乙○○曾因竊盜案件，經法院判處有期徒刑3月，甫於96年7
    月16日減刑出監執行完畢，仍不知悔改，竟意圖為自己不法
    之所有，於民國96年9月14日晚間11時27分許， 在臺北縣瑞
    芳鎮○○○○路13巷213號旁， 徒手扳動停放該處周牡丹所
    有由甲○○使用之車牌號碼DL-4052號自用小客車（ 下稱系
    爭汽車）之右前車門，行竊車內財物之際，適甲○○見狀，
    按車子警報器，被告聞警報器響，即騎駛腳踏車逃逸，而未
    得逞。甲○○見狀駕駛系爭汽車自後尾隨， 追逐約200公尺
    後， 在臺北縣瑞芳鎮○○○○路民享新村1號旁空地逮獲被
    告。
二、案經被害人甲○○訴由臺北縣政府警察局瑞芳分局移送臺基
    隆地方法院檢察署檢察官偵查起訴。
    理  由
一、按被告以外之人於審判外之言詞或書面陳述，除法律另有規
    定者外，不得作為證據，刑事訴訟法第159條第1項固有明文
    規定。惟被告以外之人於審判外之陳述，雖不符刑事訴訟法
    第159條之1至之4之規定， 惟經當事人於審判程序同意作為
    證據，法院審酌該言詞陳述或書面陳述作成時之情況，認為
    適當者，亦得為證據，當事人、代理人或辯護人於法院調查
    證據時，知有第159條第1項不得為證據之情形，而未於言詞
    辯論終結前聲明異議者，視為有前項之同意，復為同法第15
    9條之5所明定。本案證人甲○○偵查中之陳述，業經被告於
    原審審判中同意援引作為證據，被告於本院準備程序中並表
    示無意見，本院審酌後亦認為適當，故證人甲○○於審判外
    之陳述，自得作為本案之證據，合先敘明。
二、訊據被告固坦承欲行竊系爭車輛車內財物之事實，惟辯稱：
    伊剛摸到車門手把，警報器作響即逃走，尚未到達竊盜著手
    之要件云云置辯。惟查，證人甲○○於偵查中結證稱：系爭
    車輛原來停在住處旁邊空地，96年9月14日23時27分， 我自
    住處下樓，要載該車載女朋友回家，發現有一個竊賊 (即被
    告)以手扳動我右前車門，一值扳動車門，差不多5至10秒，
    我就按車子的警報器，竊賊就騎樖難車子旁邊的腳踏車走掉
    。我自後開車調頭追趕，追了5分鐘約2百公尺，到民享新村
    空地抓到竊賊，我問他為何要偷車，他說想看車內有無錢及
    吃的東西，因為他肚子餓等語 (見偵卷第28頁)，且有照片2
    紙附偵卷可參 (見偵卷第19頁)。 按以被告徒手扳動自小客
    車車門已達5至10秒，就被害人車內財產法益之危害， 顯已
    密切接近，屬著手撬開車門之行為，應為竊取車內之著手階
    段無訛，構成竊盜未遂之犯行，被告所辯尚未著手云云，應
    屬卸責之詞，諉無可採，本件事證明確，被告犯行堪以認定
    。
三、核被告乙○○所為，係犯刑法第320條第3項、 第1項之竊盜
    未遂罪。被告著手於竊盜犯罪行為之實行而不遂，為未遂犯
    ，應依刑法第25條第2項規定，按既遂犯之刑減輕之。 又被
    告曾因竊盜案件，經法院判處有期徒刑3月，甫於96年7月16
    日減刑出監執行完畢， 有本院被告前案紀錄表1件附卷可資
    佐證， 其於徒刑執行完畢後5年內故意再犯上開有期徒刑以
    上之罪，為累犯，應依刑法第47條第1項規定，加重其刑 ，
    並與未遂犯之減輕，依刑法第71條第1項規定， 先加後減之
    。
四、原審疏於審酌被告著手扳動車門之行為，實已密切接近財物
    之行為，應屬竊盜之著手構成要件，原審認定被告尚有著手
    於竊盜，不構成犯罪，容屬未洽。爰審酌被告多次竊盜前科
    犯行，犯罪之動機、目的、手段，尚未造成告訴人之危害，
    及犯後態度等一切情狀，量處拘役50日，並諭知易科罰金之
    折算標準，以資懲戒。
應依刑事訴訟法第369條第1項前段、第364條、 第299條第1項前
段，刑法第320條第3項、第1項、第41條第1項前段、 第47條第1
項、第25條第2項，刑法施行法第1條之1第1項，判決如主文。
本案經檢察官林炳雄到庭執行職務。
中    華    民    國    97    年    2    月    29     日
            刑事第４庭    審判長法  官  沈宜生
                                法  官  鄭水銓
                                法  官  周煙平
以上正本證明與原本無異。
不得上訴。
                                書記官  蕭麗珍
中    華    民    國    97    年    3     月    5     日
附錄：本案論罪科刑法條全文
刑法第320條第3項、第1項
意圖為自己或第三人不法之所有，而竊取他人之動產者，為竊盜
罪，處5年以下有期徒刑、拘役或5百元以下罰金。
意圖為自己或第三人不法之利益，而竊佔他人之不動產者，依前
項之規定處斷。
前二項之未遂犯罰之。


司法院資訊處製作；財團法人民間司法改革基金會備份。
